# 陈版，股份公司转有限责任，再转股份公司，有没有法律障碍？

提问人：mrzhao1985 时间：2011-07-04 13:13:22
请教陈版及各位大侠，目前手上有家客户拟上市， 2005 年成立为股份公司，现在打算IPO，由于公司在会计上不规范，每股净资产不实，不能以账面的资产作为参考，公司打算先由股份公司转换为有限责任公司，然后再进行股改，在这个过程中消化以前的问题，不知道在法律上是否存在障碍，在会计处理上会出现什么问题？

回答人：chenyiwei
从股份有限公司变为有限责任公司，再变为股份有限公司，都只是公司形式的变化，并不改变会计主体延续性这一基本事实，原先帐务处理的账面价值基础将继续保持。对于可能存在的会计差错问题，建议通过会计准则规定的前期差错更正方法解决，不要试图通过改变公司组织形式去改变资产、负债计量的历史成本基础。